Minutes et répertoires du notaire François II DIONIS, 16 octobre 1699 - 30 octobre 1744 (étude III)
Archives nationales
- Minutes de François II DIONIS, 16 octobre 1699 - décembre 1744; MC/ET/III/784 - MC/ET/III/920
  - Minutes. 1735, juillet - 1735, décembre, juillet 1735 - décembre 1735; MC/ET/III/891
    - ORFEVRE § Contrat d'apprentissage par lequel Claude Etienne Meyböon marchand Orfèvre joaillier § rue Saint-Louis près le Palais s'impose à enseigne son métiers sis Bertoud Claude Adam âgé de 15 ans, pendant 8 ans moyennant 700 livres, 19 septembre 1755; MC/ET/III/891
  - Minutes. 1736, janvier - 1736, mai, janvier 1736 - mai 1736; MC/ET/III/892
    - CHÉRON (Louis) Ebéniste cloître Saint-Jean de Latran § - Bail, 12 mars 1736; MC/ET/III/892
      bail; Chéron, Louis
    - VITRIER - PEINTRE SUR VERRE § Contrat d'apprentissage par lequel François Controlier, maître Vitrier peintre sur verre rue d'Argenteuil, s'engage d'apprendre le maître à Claude Isaac Martincourt âgé de 14 ans, pendant 5 années, moyennant 75 livres., 29 avril 1736; MC/ET/III/892
    - Constitution de rente faite au profit de Jean Bergerat, musicien de l’Académie royale de musique, demeurant au Palais-Royal., 25 mai 1736; MC/ET/III/892
      constitution de rente; Bergerat, Jean; musicien; Palais Royal
  - Minutes. 1736, juin - 1736, décembre, juin 1736 - décembre 1736; MC/ET/III/893
    - BREGET Etienne Entrepreneur de bâtiments rue du Petit Bourbon à la Villeneuve § Transport, 2 juin 1736; MC/ET/III/893
    - Menuisier § Contrat d'apprentissage par lequel Louis Dardennes, maître menuisier, rue Sainte-Croix-de-la-Bretonnerie, promet apprendre le metier à Etienne Lefèvre, âgé de 17 ans, pendant 6 années, moyennant 100 livres, 29 juin 1736; MC/ET/III/893
      contrat d'apprentissage; Dardennes, Louis; Lefèvre, Etienne
    - Dubuat René, peintre § Donation fait à son fils, 12 juillet 1736; MC/ET/III/893
    - BAUDICHON Pierre marchand tapissier Piliers de la Tonnellerie § Remboursement, 28 août 1736; MC/ET/III/893
    - DARDENNE Louis maître menuisier rue Sainte-Croix-de-la-Bretonnerie § Accord, 23 octobre 1736; MC/ET/III/893
    - BOURBON (Louis Henri) Duc de prince de Condé rue Neuve Saint-Lambert § Constitution de rente, 20 décembre 1736; MC/ET/III/893
  - Minutes. 1737, janvier - 1737, mai, janvier 1737 - mai 1737; MC/ET/III/894
    - OLLIVIER Marie Anne m/de/ tapissière épouse de Louis Antoine Robert maître maçon § Cour des Moines de Saint-Gervais de Prés, 7 janvier 1737; MC/ET/III/894
    - Inventaire après décès du sieur Le Boiteulx de la Perière, demeurant rue de la Cerisaie, dont la prisée de la bibliothèque., 7 janvier 1737; MC/ET/III/894
      inventaire après décès; Cerisaie (rue de la); Boiteulx de la Perière (M.)
    - ARNOULT Thomas entrepreneur de bâtiments rue des Tournelles § Convention, 26 janvier 1737; MC/ET/III/894
    - VANIER Christophe maître doreur sur métaux rue Saint-Jacques-de-la-Boucherie § Notoriété, 4 février 1737; MC/ET/III/894
    - LE BOITEULX DE GORMONS Charles Anne Augustin Secret. gén. de l'Artillerie Arsenal § Mariage avec Adélaïde Victoire Morian Signature de la D/me/ de Marne du prince des Dombes LE BOITEULX DE GORMOND, 28 mars 1737; MC/ET/III/894
    - GRANDJEAN Claude architecte bourgeois de Metz rue Mozelle à Metz § Procuration, 3 avril 1737; MC/ET/III/894
  - Minutes. 1737, juin - 1737, décembre, juin 1737 - décembre 1737; MC/ET/III/895
    - MERCIER (Charles) maître doreur à Paris § - Témoin au mariage de Jean-Louis rigoureux maître doreur, son beau frère, avec Geneviève Caplain, 11 juin 1737; MC/ET/III/895
      contrat de mariage; Mercier, Charles
    - VIGOUREUX (Jean-Louis) maître doreur § - Mariage avec Geneviève Caplain, 11 juin 1737; MC/ET/III/895
      contrat de mariage; Vigoureux, Jean-Louis
    - Remy Jean, maître menuisier à Paris § - Dépôt de pièces, 14 juin 1737; MC/ET/III/895
    - Tabutin (Charles), maître menuisier en carosses, rue du Puits § Apprentissage, 15 juin 1737; MC/ET/III/895
      contrat d'apprentissage; Tabutin, Charles
    - Menuisier en carosses § Contrat d'apprentissage aux termes duquel Louis Jubaux, maître sellier, met en apprentissage pour 6 ans Cumbert Tuilier, âgée de 19 ans, auprès de Charles Talutin, maître menuisier en carosses, demeurant rue du Puit. Celui-ci logera, nourrira, blanchira l'apprenti qui s'entretiendra lui-même de vêtements. Sans deniers déboursés. Le sieur Tabutin paiera son apprenti pendant les 2 dernières années.-30 sols par semaine la première année, 40 sols par semaine la deuxième année, 15 juin 1737; MC/ET/III/895
      contrat d'apprentissage; Jubaux, Louis; Tuillier, Imbert; Talutin, Charles
    - Contrat de mariage entre Nicolas Thiot, compagnon menuisier, fils de Jean Thiot, ancien hautbois des mousquetaires de Picpus, et de Antoinette Defaux, et Marie Marguerite Rousseau, éventailliste, fille de feu Jean, laboureur à Belleville., 7 juillet 1737; MC/ET/III/895
      musicien; menuisier; agriculteur; contrat de mariage; Thiot, Nicolas; Thiot, Jean; Defaux, Antoinette; Rousseau, Marie Marguerite; Rousseau, Jean; Picpus (quartier); Belleville (quartier); fabricant d'accessoires vestimentaires
    - Prise de possession par Guillaume Antoine Calvier, organiste, de l’offre d’organiste de la Sainte-Chapelle, en présence de François Delacroix, prêtre, maître de musique., 11 juillet 1737; MC/ET/III/895
      nomination; Calvier, Guillaume Antoine; Delacroix, François; musicien; prêtre; Sainte-Chapelle
    - Inventaire après décès de Marie-Charlotte Romilley de La Chenelaye, veuve de Guillaume-François de L'Hospital, marquis de L'Hospital, comte de Sainte-Mesme, dressé à son domicile, rue de La Sourdière, à la requête de sa fille et de ses petits enfants., 24 juillet 1737; MC/ET/III/895
      L'Histoire profane, haute lisse, 14 aunes de cours sur 6 pieds doubles ... 350 l.
      Documents du Minutier central concernant l'histoire de l'art (1700-1750), par Mireille Rambaud, tome II [études I à X, soit 2357 actes], Paris, Archives nationales, 1971, p. 1088 (instrument de recherche imprimé dématérialisé, certaines notices sont plus détaillées dans la version intégrale accessible en ligne par la rubrique 'Autres instruments de recherche', voir contexte dans le Plan d’orientation général - Notaires de Paris, guides thématiques du Minutier).
    - VALENTIN (Nicolas) maître maçon rue des Deux Portes § - Quittance portant mainlevée, 14 septembre 1737; MC/ET/III/895
      quittance; Valentin, Nicolas
    - Letellier François, menuisier, rue du Chevalier du Guet § Vente de terre, 13 décembre 1737; MC/ET/III/895
      acte de vente; Letellier, François
    - SOUBISE Marie Sophie de Courcilloy épouse non commune en biens d'Hercule Mersoder prince de Rohan - (contrat de mariage devant Desplaux le 31 août 1732) rue de Paradis § Transaction avec Louis Pierre Comte de la Marck et de Schleydor baron de Lummen SOUBISE en son hôtel rue de Vaugirard à propos du château de La Bourdaisière ou la mère du [illisible] de La Marck, la C/ne/ de Fuestemberg devant faire des réparations, 29 décembre 1737; MC/ET/III/895
      contrat de mariage; accord
    - Inventaire après décès de Martin de Beaufort, conseiller du roi en ses conseils, maître ordinaire à la chambre des comptes, baron de Saint-André, dressé à son domicile, rue Sainte-Croix, à la requête de sa veuve Jacqueline Guyeux., 12 mars 1738; MC/ET/III/895
      Gombaut et Macé, 1 pièce, 3 aunes de cours (avec une autre tenture) ... 100 l.
      Documents du Minutier central concernant l'histoire de l'art (1700-1750), par Mireille Rambaud, tome II [études I à X, soit 2357 actes], Paris, Archives nationales, 1971, p. 1090 (instrument de recherche imprimé dématérialisé, certaines notices sont plus détaillées dans la version intégrale accessible en ligne par la rubrique 'Autres instruments de recherche', voir contexte dans le Plan d’orientation général - Notaires de Paris, guides thématiques du Minutier).
    - LESELLIER Antoine Siméon marchand tapissier port Saint Landry § - Inventaire après décès de Lesellier teinturier rue du Bourgtibourg., 29 avril 1738; MC/ET/III/895
  - Minutes. 1738, janvier - 1738, juin, janvier 1738 - juin 1738; MC/ET/III/896
    - RIGAULT Catherine opportune peintre sur éventails § Dépôt de Testament, 26 février 1738; MC/ET/III/896
    - DUBOIS (Robert) maître tapissier rue des Petits Augustins § - Mainlevée et notoriété, 3 mars 1738; MC/ET/III/896
      Dubois, Robert
    - BAUDICHON (René) marchand tapissier rue de la Tonnellerie § - Compte d'exécution testamentaire - Bail, 31 mars 1738 - 17 juin 1738; MC/ET/III/896
      bail; Baudichon, René
    - Prévost (Jacques), marchand orfèvre, rue Dauphine § Inventaire après décès de Lesellier, teinturier, rue Bourg Tibourg, 29 avril 1738; MC/ET/III/896
      inventaire après décès; Prévost, Jacques
  - Minutes. 1738, juillet - 1738, décembre, juillet 1738 - décembre 1738; MC/ET/III/897/A
    ET/III/897
    - Menuisier § Contrat d'apprentissage par lequel Charles Tabulin, maître menuisier, rue au Puits, s'engage à apprendre le métier à Louis Favry, âgé de 15 ans, pendant 6 ans, sans deniers déboursés., 26 juillet 1738; MC/ET/III/897/A
      contrat d'apprentissage; Tabulin, Charles; Favry, Louis
    - PINGUET Jean Baptiste maître tapissier rue des Billettes § Sa veuve présente à un inventaire., 2 septembre 1738; MC/ET/III/897/A
    - Mathelin Jacques, maître menuisier, rue du roi de Sicile § Délégation par sa veuve, 12 septembre 1738; MC/ET/III/897/A
    - LE ROY (Charles), maître peintre et doreur, rue du Monceau § Délégation, 12 septembre 1738; MC/ET/III/897/A
    - AUVRAY Jean Baptiste Entrepreneur de couverture des bâtiment du roi quai de la Tournelle § Quittance, 18 décembre 1738; MC/ET/III/897/A
  - Minutes. 1739, janvier - 1739, juillet, janvier 1739 - juillet 1739; MC/ET/III/897/B
    ET/III/897 bis
    - PICARD (Jean) maître maçon rue Saint-Roch § Quittance pour travaux rue des Foires Montmartre, 8 janvier 1739; MC/ET/III/897/B
      quittance; Picard, Jean
    - AUGU Toussaint maître menuisier Cloître d'Opportun § Quittance pour travaux rue des Fosses Montmartre, 8 janvier 1739; MC/ET/III/897/B
      quittance; Augu, Toussaint
    - VAUTIER (Robert) maître fondeur Rue d'Antoine § Inventaire de sa femme, 21 janvier 1739; MC/ET/III/897/B
      inventaire; Vautier, Robert
    - TAMPONNET Edme Antoine, maître peintre, rue de Lozal (paroisse Saint-Gervais) § Mariage de sa fille, 9 février 1739; MC/ET/III/897/B
      contrat de mariage; Tamponnet, Edme-Antoine
    - BOURBON (Louis Henri) duc de Prince de Condé rue Neuve Saint-Lambert § Constitution, 22 avril 1739; MC/ET/III/897/B
    - GRANDJEAN Claude architecte bourgeois de Metz § notoriété de lui défunt, 20 mai 1739; MC/ET/III/897/B
      Grandjean, Claude
    - LE CHEVALIER Gilles maître maçon rue de la Verrerie § Compte à bail, 21 mai 1739; MC/ET/III/897/B
    - LE CHEVALIER Gilles maître maçon entrepreneur de bâtiments rue de la Verrerie § Inventaire - Matériel de maçon - Sous le papier, quelques mentions de travaux, rue de La Harpe, pour la fabrique de Saint-Jean en Grève, rue Poissonnerie, 11 juin 1739; MC/ET/III/897/B
      inventaire; Lechevalier, Gilles
    - Remy Jean, maître menuisier, rue des Blancs Manteaux § Mariage de sa fille, 21 juin 1739; MC/ET/III/897/B
      contrat de mariage; Remy, Jean
    - Tapissier § Contrat d'apprentissage par lequel André Blaunpin marchand maître tapissier rue Montmatre promet apprendre le métier à Nicolas Barthelemy Ratillon pendant 6 ans, moyennant 600 livres, 22 juin 1739; MC/ET/III/897/B
    - VAUQUELIN Vigor maître serrurier § Compte de sa succession, 29 juin 1739; MC/ET/III/897/B
    - MANUFACTURE DE FAYENCE SINCENY § Nomination d'experts pour visite de malfaçons dans les ventes d'un petit four. Visite du Sieur Lesuries, maître de la manufacture de fayence du Faubourg Saint-Antoine., 11 juillet 1739; MC/ET/III/897/B
    - SINCENY (Manufacture de fayence de) § Nomination d'expert pour visite de malfaçons dans, les ventes d'un petit four - visite du sieur Lesurier, maître de la manufacture de fayence au fbg d'Antoine., 11 juillet 1739; MC/ET/III/897/B
      acte de vente; Sinceny, Manufacture de foyer de
    - POIX MENU Simon dit de Beaulieu entrepreneur de bâtiments rue Jean de Lepine § [illisible] dans la construction d'un four à Fayence à la manufacture de Sinceny. Expertise., 11 juillet 1739; MC/ET/III/897/B
    - DOUBLEAU Martin maître et marchand tapissier rue Macon § Obligation, 30 juillet 1739; MC/ET/III/897/B
  - Minutes. 1739, août - 1739, décembre, août 1739 - décembre 1739; MC/ET/III/898
    - PINGUET Jean Baptiste marchand tapissier rue des Billettes § Constitution à sa veuve, 10 août 1739; MC/ET/III/898
    - RADET Louis marchand tapissier rue de Jouy § Transport, 5 septembre 1739; MC/ET/III/898
    - Inventaire après décès d'Adélaïde-Victoire Moriau, femme de Charles-Anne-Augustin Le Boiteulx de Gormond, secrétaire général de l'artillerie de France, dressé dans son appartement, situé dans l'une des cours de l'Arsenal, à la requête de son mari, et de ses frères et soeurs., 14 septembre 1739; MC/ET/III/898
      La Forêt, de Rubens, et Château, de Teniers (avec un autre tableau) ... 150 l.
      - 108 tableaux sans noms d'auteurs, prisés entre 3 et 40 livres: sujets religieux, 11 (Christ en bois sur fonds peint sur toile, représentant un paysage); mythologie, 1; portraits, 12 (Lieutenant-généraux d'artillerie); allégories, 4 (Saisons), sujets militaires, 15 (batailles, marches, halte, pillage, siège); paysages et architectures, 5; animaux, 1 et un Concert de singes; sujets non spécifiés, 58.
      Documents du Minutier central concernant l'histoire de l'art (1700-1750), par Mireille Rambaud, tome II [études I à X, soit 2357 actes], Paris, Archives nationales, 1971, p. 903 (instrument de recherche imprimé dématérialisé, certaines notices sont plus détaillées dans la version intégrale accessible en ligne par la rubrique 'Autres instruments de recherche', voir contexte dans le Plan d’orientation général - Notaires de Paris, guides thématiques du Minutier).
    - CARO Philippe sculpteur figuriste; rue des Canettes § Transaction, 12 novembre 1739; MC/ET/III/898
    - Devis des travaux de maçonnerie à faire pour la reconstruction d'un corps de logis dans une maison faisant l'angle des rues de la Verrerie et des Coquilles, suivi du marché aux termes duquel Denis-Marius Bourgeois, maître maçon entrepreneur, demeurant rue Saint-Étienne-des-Grès, s'engage envers Joseph Varye, bourgeois de Paris, demeurant rue du Figuier, à exécuter les travaux moyennant les prix convenus (de 7 l. 5 s. à 98 l. la toise); le prix total fixé par l'expert sera payable en deux fois, en janvier 1740 (2.000 l.) et après l'achèvement des travaux., 13 novembre 1739; MC/ET/III/898
      Étages: trois et une mansarde. - Matériaux: pierres et moellons.
      À la suite: 1739, 13 novembre. Devis et marché de charpenterie (Pierre Dorsemaine. me charpentier, rue des Fossés-Saint-Victor).
      - Devis et marché de serrurerie et gros fer (Jean Salmon. me serrurier, rue des Coquilles). - Devis et marché de menuiserie (Christophe Souhart, me menuisier, rue Saint-Médéric).
      - Devis et marché de couverture (Robert Huet, me couvreur, rue des Nonnains-d'Hyères).
      - Devis et marchés de plomberie, vitrerie, peinture d'impression, pavage.
      Documents du Minutier central concernant l'histoire de l'art (1700-1750), par Mireille Rambaud, tome II [études I à X, soit 2357 actes], Paris, Archives nationales, 1971, p. 730 (instrument de recherche imprimé dématérialisé, certaines notices sont plus détaillées dans la version intégrale accessible en ligne par la rubrique 'Autres instruments de recherche', voir contexte dans le Plan d’orientation général - Notaires de Paris, guides thématiques du Minutier).
    - Devis des ouvrages de maçonnerie, charpenterie, couverture, etc., nécessaires à la reconstruction partielle et à l'exhaussement d'une maison, à l'enseigne du Puissant Vin, sise à la Nouvelle-France, rue de Bellefond, suivi du marché aux termes duquel Nicolas Le Gris, maître maçon entrepreneur, demeurant rue Saint-Laurent, s'engage envers François Bourjon, ancien avocat au parlement, et Marie du Rollet, sa femme, demeurant rue de la Tixeranderie, à exécuter les travaux conformément aux plans et élévation joints, moyennant 2.200 livres dont ledit Bourjon s'acquittera par une rente annuelle de 110 livres qui commencera à courir lorsque le sieur Mansart, architecte des bâtiments du roi et de 'l'académie des arts', aura visité les ouvrages et certifié leur perfection., 24 décembre 1739 - 21 mai 1740; MC/ET/III/898
      Pièces jointes: 1739, 14 décembre. Autorisation d'exhaussement délivrée par le prévôt de Montmartre.
      - Plan du rez-de-chaussée avant les travaux. - Plan, élévation sur la rue et coupe des modifications à apporter, en une seule feuille.
      À la suite du marché: 1740, 21 mai. Quittance de 2.214 livres 16 sols 10 deniers.
      Documents du Minutier central concernant l'histoire de l'art (1700-1750), par Mireille Rambaud, tome II [études I à X, soit 2357 actes], Paris, Archives nationales, 1971, p. 598 (instrument de recherche imprimé dématérialisé, certaines notices sont plus détaillées dans la version intégrale accessible en ligne par la rubrique 'Autres instruments de recherche', voir contexte dans le Plan d’orientation général - Notaires de Paris, guides thématiques du Minutier).
  - Minutes. 1740, janvier - 1740, juin, janvier 1740 - juin 1740; MC/ET/III/899
    - ORCEAU Jean Baptiste sieur de Passy Faire part de convoi § Sert de chemin à un inventaires du 16 mai 1740, 9 décembre 1739; MC/ET/III/899
    - Tilliard Nicolas, menuisiers ordinaire du roi, rue de Cléry § Transaction sur la succession de son neveu, 11 mai 1740; MC/ET/III/899
      accord; Tilliard, Nicolas
    - ESTAING Charles François comte à marquis de baillant rue de Bourgogne § Constitution, 13 mai 1740; MC/ET/III/899
    - LALLEMANT DE CHERVILLE (Claude), maître peintre, rue Guénégaud § Constitution, 13 mai 1740; MC/ET/III/899
      constitution de rente; Lallemant de Cherville, Claude
    - Inventaire après décès de Jean Voiriot, sculpteur des bâtiments du roi, dressé dans la maison où il est décédé le 16 avril, sise rue Saint-Denis, paroisse Saint-Nicolas-des-Champs, à la requête de sa veuve, Françoise Quatrelivre, tutrice de ses filles mineures, Françoise-Catherine et Laurence, et à la requête de son fils Guillaume Voiriot, bourgeois de Paris, subrogé-tuteur de ses soeurs, domicilié chez ses parents. 10 feuillets., 16 mai 1740; MC/ET/III/899
      Appartement: dans le corps de logis de derrière, au 2e étage, cuisine, chambre-salle de compagnie, chambre-salle à manger, deux chambres; au 3e étage, une chambre. - Domestique: une servante. - Mobilier: la salle de compagnie est tendue de verdures de Flandre prisée 360 livres, une des chambres de verdures d'Auvergne prisées 100 livres; on peut noter une commode, en palissandre avec ornements en cuivre doré (40 l.), une pendule de Mitouard (80 l.); nombreux tableaux (dans le trumeau de cheminée de la salle à manger: Un homme et une femme qui déjeunent, prisé 160 l. avec 2 bras de cheminée). - Instruments de musique: 3 basses de violes (100 l.). - Argenterie: elle est prisée 3.463 livres. - Bijoux: ils sont prisés 1.860 livres. - Habits: ceux du défunt sont prisés 230 livres, y compris une canne à pomme d'écaille incrustée d'or et une épée à garde et poignée d'argent; ceux de la veuve sont prisés 361 livres. - Deniers comptants: 13.640 livres.
      Parmi les papiers (4 feuillets):
      - cote 1: contrat de mariage Voiriot-Quatrelivre 30 janvier 1712, Le Maignen, notaire (dot: 1.000 livres; douaire: 250 livres de rente).
      - cote 2: trois mémoires d'ouvrages de sculpture faits pour le duc de Richelieu dans son hôtel de la place Royale, arrêtés le 12 mars 1731 à 4.331 livres 13 sols.
      - cote 7: vente par Jean Voiriot, à Marius Delaitre, d'une maison à l'enseigne de la Fleur de lys d'or sise rue Saint-Denis, moyennant 11.000 livres, 11 août 1738, Prévost, notaire.
      - cote 19: mémoire d'ouvrages de sculpture faits pour la duchesse d'Aiguillon à l'hôtel d'Agenais, arrêté à 826 livres, le 6 juillet 1738.
      [TABLEAUX].
      Deux tableaux de Teniers (avec quatre sujets de Métamorphoses, deux Sièges de villes et trois sujets de dévotion). Les onze tableaux sont déclarés propriété du sieur Chastelain, secrétaire du roi, qui les avait donnés en nantissement.
      - 39 tableaux, peints sur toile, sur bois ou sur cuivre, sans noms d'auteurs, prisés entre 15 et 3 livres: sujets religieux, 9; mythologie, 2; sujet historique, 1 (Andromaque); genre, 2 (Fête de village, Scaramouche); paysages, 7; fleurs, 2; fruits, 2; sujets non spécifiés, 14.
      [SCULPTURES].
      Un Christ de terre cuite, deux têtes et deux autres plus petites, en terre cuite (dans un lot) ... 30 l.
      Deux têtes de bronze posées sur des parquets de bois, deux autres de plomb, quatre figures et deux vases en plâtre bronzé (dans un lot) ... 40 l.
      Ces sculptures sont inventoriées avec le mobilier, dans l'appartement occupé par Jean Voiriot.
      Documents du Minutier central concernant l'histoire de l'art (1700-1750), par Mireille Rambaud, tome II [études I à X, soit 2357 actes], Paris, Archives nationales, 1971, p. 535 (instrument de recherche imprimé dématérialisé, certaines notices sont plus détaillées dans la version intégrale accessible en ligne par la rubrique 'Autres instruments de recherche', voir contexte dans le Plan d’orientation général - Notaires de Paris, guides thématiques du Minutier).
    - MOLOY Jean maître serrurier rue du Bout du Monde § Bail à .., 31 mai 1740; MC/ET/III/899
    - Constitution par les enfants de Jean Voiriot: Guillaume, Françoise-Catherine et Laurence, ces dernières agissant sous l'autorité de leur curateur, Gabriel Desauzieres, peintre doreur du roi, demeurant rue Montorgueil, de 1.000 livres de pension viagère au profit de leur mère, Françoise Quatrelivre; celle-ci leur abandonne tous les biens de la communauté et fait remise à son fils des 1.400 livres restant des 13.640 livres d'argent liquide de la succession, qui ont été employées 'à la dépense de la maison' et à l'acquisition de 600 livres de rente, le 4 juin 1740, devant Chrestienot., 20 juin 1740; MC/ET/III/899
      Documents du Minutier central concernant l'histoire de l'art (1700-1750), par Mireille Rambaud, tome II [études I à X, soit 2357 actes], Paris, Archives nationales, 1971, p. 536 (instrument de recherche imprimé dématérialisé, certaines notices sont plus détaillées dans la version intégrale accessible en ligne par la rubrique 'Autres instruments de recherche', voir contexte dans le Plan d’orientation général - Notaires de Paris, guides thématiques du Minutier).
  - Minutes. 1740, juillet - 1740, décembre, juillet 1740 - décembre 1740; MC/ET/III/900
    - Procuration de Françoise-Catherine et Laurence Voiriot, filles mineures, agissant sous l'autorité de leur curateur, Gabriel Desauzières, peintre doreur du roi, à leur frère Guillaume Voiriot, bourgeois de Paris, peintre, demeurant avec elles, rue Saint-Denis, paroisse Saint-Nicolas-des-Champs, lui donnant pouvoir d'agir en leur nom dans les affaires de la succession de leur père, Jean Voiriot, sculpteur des bâtiments du roi., 21 juin 1740; MC/ET/III/900
      Documents du Minutier central concernant l'histoire de l'art (1700-1750), par Mireille Rambaud, tome II [études I à X, soit 2357 actes], Paris, Archives nationales, 1971, p. 401 (instrument de recherche imprimé dématérialisé, certaines notices sont plus détaillées dans la version intégrale accessible en ligne par la rubrique 'Autres instruments de recherche', voir contexte dans le Plan d’orientation général - Notaires de Paris, guides thématiques du Minutier).